臺灣新竹地方法院民事簡易判決
111年度竹北簡字第485號
原      告  國順預拌混凝土股份有限公司

法定代理人  劉世翔  
訴訟代理人  江名峰  
被      告  尚合鑽營造有限公司（原名：橘讚企業有限公司）



法定代理人  蔡培偉  
上列當事人間請求給付貨款事件，本院於民國111年10月25日辯
論終結，判決如下：
　　主　　　文
被告應給付原告新臺幣貳拾參萬貳仟柒佰參拾參元，其中新臺幣
伍萬貳仟參佰玖拾伍元自民國一一一年七月十一日起至清償日止
，按年息百分之六計算之利息，暨其中新臺幣壹拾捌萬零參佰參
拾捌元自民國一一一年十月十二日起至清償日止，按年息百分之
五計算之利息。
訴訟費用由被告負擔。
本判決得假執行。
　　事實及理由
壹、程序方面：
一、按當事人得以合意定第一審管轄法院，但以關於由一定法律
    關係而生之訴訟為限；前項合意，應以文書證之，民事訴訟
    法第24條第1、2項分別定有明文。查本件依兩造間簽訂之訂
    貨單訂貨條款第13條約定，買賣雙方如因爭執而涉訴訟時，
    合意以本院為第一審管轄法院，有上開訂貨單在卷足憑（見
    本院卷第16頁）。從而，被告之營業處所雖非在本院管轄區
    域內，惟兩造既以文書合意定本院為第一審管轄法院，本院
    對本件訴訟自有管轄權。
二、被告經合法通知，未於言詞辯論期日到場，核無民事訴訟法
    第386條各款所列情形，爰依原告之聲請，由其一造辯論而
    為判決。
貳、實體方面：
一、原告主張：
　㈠被告因承建「111年龜山工業區區內部分排水溝整修工程」，
    自民國111年3月26日起向原告訂購預拌混凝土，其中111年3
    月之貨款新臺幣（下同）52,395元、4月之貨款176,715元、
    6月之貨款3,623元，總計232,733元（計算式：52,395元＋17
    6,715元＋3,623元＝232,733元），被告並簽發如附表編號1、
    2號所示之支票，以分別支付3、4月之貨款。詎原告依到期
    日向銀行提出承兌，竟因存款餘額不足而遭退票，退票後經
    原告公司業務員再三催討及寄發存證信函向被告催告給付全
    部貨款，被告均置之不理，為此爰依民法第367條、票據法
    第126條規定提起本件訴訟，請求被告給付上述全部金額之
    貨款，並就其中如附表編號1號支票票款部分，另依票據法
    第133條規定，請求自付款提示日起至清償日止，按年息百
    分之6計算之利息。
　㈡綜上，爰聲明：
　⒈被告應給付原告232,733元，其中52,395元自111年7月11日起
    至清償日止，按年息百分之6計算之利息，餘180,338元自起
    訴狀繕本送達之翌日起至清償日止，按年息百分之5計算之
    利息。
　⒉訴訟費用由被告負擔。
二、被告未於言詞辯論期日到場，亦未提出書狀作何聲明或陳述
    。
三、本院之判斷：
　㈠原告主張之上開事實，業據提出訂貨單、預拌混凝土送貨單
    、請款明細單、統一發票、存入票據退票通知書回單、如附
    表各編號所示支票暨退票理由單、新竹建中存證號碼000333
    號郵局存證信函用紙、被告公司基本資料等件為證（見本院
    卷第15至45、87頁），核與其所述相符，而被告經合法通知
    迄未到庭爭執，亦未提出任何有利於己之聲明、陳述或證據
    ，以供本院審酌，是本院依調查證據之結果及斟酌全辯論意
    旨，堪信原告之主張為真實。
　㈡按在票據上簽名者，依票上所載文義負責；發票人應照支票
    文義擔保支票之支付；執票人向支票債務人行使追索權時，
    得請求自為付款提示日起之利息，如無約定利率者，依年利
    6釐計算，票據法第5條第1項、第126條、第133條分別定有
    明文。查被告既為如附表編號1號所示支票之發票人，依上
    開規定，被告自當就上開支票票面金額負給付責任，故原告
    請求被告給付上開支票票面金額所示之款項52,395元，核屬
    有據，應予准許。又原告係於111年7月11日，就如附表編號
    1號所示支票向付款人提示付款遭拒，是原告主張就上開支
    票票面金額所示之款項，另請求自111年7月11日起至清償日
    止，按年息百分之6計算之利息，亦屬有據，應予准許。
　㈢次按稱買賣者，謂當事人約定一方移轉財產權於他方，他方
    支付價金之契約；當事人就標的物及其價金互相同意時，買
    賣契約即為成立；買受人對於出賣人，有交付約定價金及受
    領標的物之義務，民法第345條、第367條分別定有明文。查
    被告既自111年3月26日起向原告購買預拌混凝土，兩造間成
    立買賣契約，被告為契約之買受人，自有給付價金之義務，
    惟被告迄今尚積欠4月之貨款176,715元、6月之貨款3,623元
    ，合計金額180,338元（計算式：176,715元＋3,623元＝180,3
    38元）尚未給付，是依上開規定，原告請求被告給付積欠之
    貨款180,338元，核屬有據，應予准許。
　㈣末按遲延之債務，以支付金錢為標的者，債權人得請求依法
    定利率計算之遲延利息；給付無確定期限者，債務人於債權
    人得請求給付時，經其催告而未為給付，自受催告時起，負
    遲延責任，其經債權人起訴而送達訴狀，或依督促程序送達
    支付命令，或為其他相類之行為者，與催告有同一之效力；
    應付利息之債務，其利率未經約定，亦無法律可據者，週年
    利率為百分之5，民法第233條第1項本文、第229條第2項、
    第203條分別定有明文。經查，本件原告依民法買賣之法律
    關係請求被告給付積欠之貨款180,338元部分，並未約定期
    限給付，復未經催告，而係經原告起訴而為訴訟程序，是就
    上開金額部分原告請求自起訴狀繕本送達之翌日即111年10
    月12日起至清償日止，按年息百分之5計算之利息，核屬有
    據，應予准許。
四、綜上所述，原告依票據、買賣等法律關係，請求被告給付23
    2,733元，及其中52,395元自111年7月11日起至清償日止，
    按年息百分之6計算之利息，暨其中180,338元自111年10月1
    2日起至清償日止，按年息百分之5計算之利息，為有理由，
    應予准許。
五、本件係依民事訴訟法第427條規定適用簡易訴訟程序所為被
    告敗訴之判決，應依同法第389條第1項第3款之規定，依職
    權宣告假執行。
六、據上論結，本件原告之訴為有理由，依民事訴訟法第436條
    第2項、第385條第1項前段、第78條、第389條第1項第3款，
    判決如主文。
中　　華　　民　　國　　111 　年　　10　　月　　31　　日
　　　　　　　　  竹北簡易庭　法　  官　蔡欣怡
以上正本係照原本作成。　　　　　　　　　
如對本判決上訴，須於判決送達後20日內向本院提出上訴狀。
如委任律師提起上訴者，應一併繳納上訴審裁判費。
中　　華　　民　　國　　111 　年　　11　　月　　1 　　日
                              書 記 官  吳雅真
附表：
編號 票據種類 發票人帳號 付款人 票面金額 （新臺幣） 支票號碼 到期日 （民國） 退票日 （民國） 備註 01 支票 000-000000 泰山區農會信用部泰友分部 52,395元 TA0000000 111年7月10日 111年7月11日 本院卷第39頁 02    176,715元 TA0000000 111年8月10日 111年8月10日 本院卷第87頁